# 关于加油站成本核算的问题

提问人：lyablb 时间：2017-06-13 19:45:55
非常感谢老师的回复。关于第二个问题中：加油站的成本核算，您的意见是只包含存货的采购成本，即采购价、装卸费、运输费等作为主营业务成本核算的口径？如果公司为生产汽油的公司，他主营业务成本核算的口径，是否包含生产人员工资以及生产设备产生的折旧等相关制造费用即可？

回答人：chenyiwei
生产型企业一般需包含这些内容；加油站是贸易型企业，按惯例其成本只包括外购商品的成本。